臺灣彰化地方法院刑事判決　　　　　　　 96年度易字第812號
公　訴　人　臺灣彰化地方法院檢察署檢察官
被　　　告　甲○○
上列被告因違反電子遊戲場業管理條例等案件，經檢察官聲請簡
易判決處刑（96年度偵字第3558號），本院員林簡易庭認不宜以
簡易判決處刑（96年度員簡字第265 號），簽移本院刑事庭後，
改依簡式審判程序判決如下：
    主    文
甲○○共同違反未依電子遊戲場業管理條例規定辦理營利事業登
記者，不得經營電子遊戲場業之規定，處拘役伍拾日，如易科罰
金，以新臺幣壹仟元折算壹日。
扣案之賭博性電子遊戲機「小鷹號」貳臺（含IC面板貳片）、「
金象賽馬」壹臺（含IC面板貳片）、賭資新臺幣肆仟伍佰捌拾元
均沒收。
    犯罪事實
一、甲○○明知未依電子遊戲場業管理條例規定辦理營利事業登
    記者，不得經營電子遊戲場業，竟未依規定辦理營利事業登
    記證，即與真實姓名年籍不詳之成年男子「李先生」、「小
    楊」共同基於經營電子遊戲場業及在公眾得出入場所與他人
    賭博財物之犯意聯絡，自民國96年2 月下旬某日起，以其位
    在彰化縣埔鹽鄉○○村○○路68號之住處供作不特定人得進
    出賭博財物之場所，將由「李先生」、「小楊」提供之賭博
    性電子遊戲機「小鷹號」2 臺、「金象賽馬」1 臺擺放在該
    處，供不特定人於投入新臺幣（下同）10元硬幣後，以1 比
    1 之比例開分賭玩押注，押中者可依電子遊戲機設定之倍數
    （2 至50倍）獲得押注金額不等倍數之彩金，如未押中，則
    由甲○○獲取押注人投注之金額，其再與「李先生」、「小
    楊」以各百分之五十之比例朋分賭博所得，而此方式在公眾
    得出入場所接續與他人賭博財物多次，並經營電子遊戲場業
    。嗣於96年4 月13日下午3 時許，為警在上址查獲，並扣得
    上開賭博性電子遊戲機「小鷹號」2 臺（各含IC面板1 片）
    、「金象賽馬」1 臺（含IC面板2 片）及機臺內賭資共4,58
    0 元。
二、案經彰化縣警察局溪湖分局報請臺灣彰化地方法院檢察署檢
    察官偵查後聲請簡易判決處刑。
    理    由
一、本件被告甲○○於準備程序中，先就上開犯罪事實為有罪之
    陳述，且所犯係死刑、無期徒刑、最輕本刑為3 年以上有期
    徒刑以外之罪，經本院依刑事訴訟法第273 條之1 第1 項之
    規定，裁定進行簡式審判程序，先此敘明。
二、上開犯罪事實業據被告迭於警詢、偵查及本院審理時坦承不
    諱，並有現場及查獲照片共9 張附卷可稽，此外，復有上開
    賭博性電子遊戲機「小鷹號」2 臺（各含IC面板1 片）、「
    金象賽馬」1 臺（含IC面板2 片）及機臺內賭資共4,580 元
    扣案可資佐證，足徵被告上開出於任意性自白確與事實相符
    ，得採為認定事實之證據。又被告雖將上開賭博性電子遊戲
    機擺放於住處內，惟其除於偵查中自承該電子遊戲機係供不
    特人賭玩等語（參96年度偵字第3558號卷第7 頁）外，復於
    本院審理時供稱：因其口腔癌開刀出院後，沒什麼錢，才會
    擺放上開機臺給人家玩，多少賺一點補貼家用等語（參本院
    審判筆錄第6 頁），是被告已將其住處作為不特定人得進出
    賭玩上開賭博性電子遊戲機之場所，應屬無疑；再被告擺放
    上開賭博性電子遊戲機迄為警查獲之時間約1 個半月，且於
    為警查獲時，上開電子遊戲機內已有賭資4,580 元，堪認被
    告確將擺放電子遊戲機供人把玩押注作為反覆同種類之行為
    為目的之社會活動。本件事證明確，被告犯行已堪認定，應
    依法論科。
三、按電子遊戲場業管理條例第10條第1 項前段規定：「經營電
    子遊戲場業，應依公司法或商業登記法辦理公司或商業登記
    」，第15條規定：「未依本條例規定辦理營利事業登記者，
    不得經營電子遊戲場業」，第22條規定：「違反第15條規定
    者，處行為人1 年以下有期徒刑、拘役或科或併科新臺幣50
    萬元以上250 萬元以下罰金。」，又同條例第4 條第2 項規
    定，電子遊戲機不得有賭博或妨害風化之設計及裝置，考其
    立法意旨，係為將電子遊戲場業納入行政機關之有效管理，
    以維護社會安寧、善良風俗、保障公共安全及國民身心健康
    。苟有違反該禁止規定，即應依刑法賭博或妨害風化罪章相
    關刑責予以追訴處罰，並非謂電子遊戲機如有賭博或妨害風
    化之設計及裝置者，即無電子遊戲場業管理條例相關規定之
    適用。質言之，商業或個人，倘以營利意思，未經依該條例
    相關規定辦理營利事業登記，擅自架設（設置）具有賭博或
    妨害風化之設計及裝置之電子遊戲機，供不特定之人把玩者
    ，即該當同條例第22條之犯罪構成要件。又所謂電子遊戲場
    「業」，指「業務」而言，刑法上所謂業務，係以事實上執
    行業務者為標準，指以反覆同種類之行為為目的之社會的活
    動而言；執行此項業務，縱令欠缺形式上之條件，仍無礙於
    業務之性質，因此不論該事業是否「專營」電子遊戲場業，
    亦不問經營是否需達「一定之規模」，即使於原本所營事業
    外，兼營電子遊戲場業，或所經營之電子遊戲場不具相當之
    規模，亦無礙於電子遊戲場業管理條例相關規定之適用，有
    最高法院90年臺非字第276 號判例意旨可資參照。易言之，
    未依電子遊戲場業管理條例規定辦理營利事業登記，而擺放
    賭博性電玩經營電子遊戲場業者，仍有電子遊戲場業管理條
    例第22條處罰規定之適用，且經營電子遊戲場業，僅需有反
    覆同種類之行為為目的之社會的活動即為已足，至於其經營
    是否為「專營」、「達一定之規模」，皆非所論。
四、是核被告甲○○所為，係犯刑法第266 條第1 項前段在公眾
    得出入之場所賭博財物罪、電子遊戲場業管理條例第22條違
    反未依電子遊戲場業管理條例規定辦理營利事業登記者，不
    得經營電子遊戲場業之規定罪。被告在公眾得出入之場所（
    即其住處）擺放賭博性電子遊戲機後，即以該等機臺反覆多
    次與不特定人賭博財物，所為賭博犯行之時間及空間均具有
    密接性，所侵害法益同一，應為接續犯而論以一罪；又其以
    一經營電子遊戲場業之行為同時與不特人接續賭博，係以一
    行為同時觸犯上開二罪名，為想像競合犯，應從一重之電子
    遊戲場業管理條例第22條之罪處斷；至公訴人於聲請簡易判
    決處刑書雖認上開二罪應予併罰，惟被告係以一擺放電子遊
    戲機供不特人把玩賭博之行為，同時經營電子遊戲場業及與
    不特定人賭博而觸犯上開二罪，係一行為觸犯數罪名，自應
    以想像競合犯論處（臺灣高等法院臺中分院95年度上易字第
    381 號、第313 號判決參照），公訴人認應數罪併罰，容有
    誤會，附此敘明。被告與「李先生」、「小楊」就上開二罪
    ，有犯意聯絡及行為分擔，均為共同正犯。爰審酌被告犯罪
    之動機、手段、擺放賭博性電子遊戲機僅3 臺，時間僅約1
    個半月，所生之危害非鉅，所得利益亦微，及其犯罪後始終
    坦承犯行，態度尚佳等一切情狀，量處如主文所示之刑，並
    諭知易科罰金之折算標準。扣案之賭博性電子遊戲機「小鷹
    號」2 臺（各含IC面板1 片）、「金象賽馬」1 臺（含IC面
    板2 片）、機臺內賭資4,580 元，分別為當場賭博之器具與
    財物，不問屬於被告與否，均依刑法第266 條第2 項規定沒
    收之。
據上論斷，應依刑事訴訟法第452 條、第273 條之1 第1 項、第
299 條第1 項前段，電子遊戲場業管理條例第22條，刑法第11條
前段、第28條、第266 條第1 項前段、第2 項、第55條、第41條
第1 項前段，刑法施行法第1 條之1 第1 項、第2 項前段，判決
如主文。
本案經檢察官高如應到庭執行職務。
中　　華　　民　　國　　96　　年　　6 　　月　　29　　日
                  刑事第四庭    法  官  吳永梁
以上正本證明與原本無異。
如不服本判決，應於判決送達後10日內，向本院提出上訴狀（須
附繕本）。
中　　華　　民　　國　　96　　年　　7 　　月　　 3　　日
                                書記官  陳美敏
附錄本案論罪科刑法條全文
電子遊戲場業管理條例第22條
違反第15條規定者，處行為人1 年以下有期徒刑、拘役或科或併
科新台幣50萬元以上250 萬元以下罰金。
電子遊戲場業管理條例第15條
未依本條例規定辦理營利事業登記者，不得經營電子遊戲場業。
中華民國刑法第266條
在公共場所或公眾得出入之場所賭博財物者，處1 千元以下罰金
。但以供人暫時娛樂之物為賭者，不在此限。
當場賭博之器具與在賭檯或兌換籌碼處之財物，不問屬於犯人與
否，沒收之。
